臺灣彰化地方法院刑事判決　　　　　　　 94年度訴字第984號
公　訴　人　臺灣彰化地方法院檢察署檢察官
被　　　告　甲○○
上列被告因違反毒品危害防制條例案件，經檢察官提起公訴（94
年度毒偵字第1538號），於本院準備程序中，被告就被訴事實為
有罪之陳述，經本院合議庭裁定依簡式審判程序審理，並判決如
下：
    主  文
甲○○連續施用第一級毒品，累犯，處有期徒刑捌月，扣案之第
一級毒品海洛因貳拾包（淨重伍點柒柒公克），沒收銷燬之；又
施用第二級毒品，累犯，處有期徒刑肆月；應執行有期徒刑拾壹
月，扣案之第一級毒品海洛因貳拾包（淨重伍點柒柒公克），沒
收銷燬之。
    事  實
一、甲○○於民國八十九年間曾因施用第一級、第二級毒品案件
    ，經本院判處有期徒刑七月、三月，應執行有期徒刑九月確
    定，經送監執行，於九十一年五月一日縮刑期滿執行完畢。
    而其因上開施用毒品案件，經送觀察、勒戒後，認有繼續施
    用毒品傾向，復經裁定令入戒治處所施以強制戒治一年，於
    八十九年一月二十七日停止戒治付保護管束出所，至八十九
    年五月十四日保護管束期滿未經撤銷，視為強制戒治執行完
    畢。竟仍不知悔改，復於前開強制戒治執行完畢釋放後五年
    內，基於施用第一級毒品海洛因之概括犯意，自九十三年三
    月間起，至九十四年十一月十二日止，在彰化縣二水鄉○○
    村○○路路旁等處，以將海洛因摻入香菸內，點火燃燒吸食
    氣體之方式，連續施用第一級毒品海洛因多次，施用頻率約
    為每五、六小時施用一次。又另行起意，基於施用第二級毒
    品甲基安非他命之犯意，於九十四年三月二十一日或其前四
    日內某時許，在不詳處所，以將甲基安非他命摻入香菸內，
    點火燃燒而吸其產生之煙霧方式，施用第二級毒品甲基安非
    他命（起訴書誤載為安非他命）一次。嗣於九十四年三月二
    十日晚上十時四十分許，為警在彰化縣二水鄉○○村○○路
    路旁查獲，並扣得第一級毒品海洛因二十包（淨重五‧七七
    公克），經警採集其尿液送驗，結果呈嗎啡、甲基安非他命
    陽性反應，始分別知悉上情。
二、案經彰化縣警察局田中分局報告臺灣彰化地方法院檢察署檢
    察官偵查起訴。
    理  由
一、被告於準備程序中，就被訴事實為有罪之陳述，且所犯係死
    刑、無期徒刑、最輕本刑為三年以上有期徒刑以外之罪，經
    本院合議庭依刑事訴訟法第二百七十三條之一第一項之規定
    ，裁定由法官一人獨任進行簡式審判程序，先此敘明。
二、訊據被告對於上揭犯罪事實坦承不諱，且其到案後經警採集
    尿液送驗結果，確呈嗎啡陽性反應（施用海洛因者會在其體
    內代謝為嗎啡成分殘留，並經由尿液排出），及甲基安非他
    命陽性反應，有彰化縣衛生局煙毒尿液檢驗成績書一紙附卷
    可稽，扣案之白色粉末二十包，經鑑定結果係海洛因（淨重
    五‧七七公克）無訛，有法務部調查局鑑定通知書一紙可證
    ，足徵被告自白與事實相符。而被告前因施用毒品案件，經
    送觀察、勒戒後，認有繼續施用毒品傾向，復經裁定令入戒
    治處所施以強制戒治一年，於八十九年一月二十七日停止戒
    治付保護管束出所，至八十九年五月十四日保護管束期滿未
    經撤銷，視為強制戒治執行完畢一節，有臺灣高等法院被告
    前案紀錄表可證，本案事實已臻明確，被告犯行，洵堪認定
    。
三、查被告前因施用毒品案件，經強制戒治執行完畢釋放後，五
    年內再施用第一級毒品海洛因、第二級毒品甲基安非他命，
    核其所為，係犯毒品危害防制條例第十條第一項之施用第一
    級毒品罪及同條第二項之施用第二級毒品罪。其為供自己施
    用之目的而持有上開毒品，其於施用前後持有海洛因、甲基
    安非他命之低度行為，應為施用之高度行為所吸收，不另論
    罪。又其先後多次施用第一級毒品犯行，時間緊接，方法相
    同，觸犯構成要件相同之罪名，係基於概括犯意反覆為之，
    為連續犯，應依刑法第五十六條規定以一罪論，並加重其刑
    。另其所犯上開二罪間，犯意個別，行為互殊，應分論併罰
    。其有如事實欄所載之犯罪紀錄，有臺灣高等法院被告前案
    紀錄表可證，其於受有期徒刑之執行完畢，五年以內再犯本
    件有期徒刑以上之罪，為累犯，應依刑法第四十七條之規定
    加重其刑，並遞加之。公訴人雖僅就被告自九十三年九月間
    某日起至九十四年三月二十日十九時許止，連續施用第一級
    毒品海洛因之犯行，提起公訴，然被告其餘如事實欄所載多
    次施用第一級毒品之犯行，因與起訴部分具有連續犯之裁判
    上一罪關係，為起訴效力所及，本院自應併予審理。爰審酌
    被告曾因施用毒品案件接受強制戒治後，猶不思戒絕，革除
    陋習，仍再犯本件施用第一級毒品、第二級毒品犯行，素行
    不佳，惟坦承犯行，態度良好，再兼衡被告犯罪之動機、目
    的、手段、品行、生活狀況、智識程度等一切情狀，量處如
    主文所示之刑，並定其應執行之刑。扣案之第一級毒品海洛
    因二十包（淨重五‧七七公克），應依毒品危害防制條例第
    十八條第一項前段，沒收銷燬之。
據上論斷，應依刑事訴訟法第二百七十三條之一第一項、第二百
九十九條第一項前段，毒品危害防制條例第十條第一項、第二項
、第十八條第一項前段，刑法第十一條前段、第五十六條、第四
十七條、第五十一條第五款，判決如主文。
本案經檢察官林士富到庭執行職務。
中　　華　　民　　國　　94　　年　　11　　月　　18　　日
                  刑事第三庭          法  官　  王昌鑫
以上正本證明與原本無異。
如不服本判決，應於判決送達後十日內向本院提出上訴狀 (須附
繕本 )。
中　　華　　民　　國　　94　　年　　11　　月　　28　　日
                                      書記官    陳文俊
